【裁判字號】    95,易,1408
【裁判日期】    950927
【裁判案由】    竊盜等
【裁判全文】
臺灣高雄地方法院刑事判決              95年度易字第1408號
公  訴  人  臺灣高雄地方法院檢察署檢察官
被      告  庚○○
                    號
選任辯護人  鄭國安律師
            吳麗珠律師
            許瑜容律師
上列被告因竊盜等案件，經檢察官提起公訴（95年度偵字第1839
4 號），被告於本院準備程序為有罪之陳述，經合議庭裁定由受
命法官依簡式審判程序獨任審理，本院判決如下：
    主  文
庚○○犯行使偽造私文書罪，處有期徒刑參月，如易科罰金，以
銀元參佰元（即新台幣玖佰元）折算壹日。又犯竊盜罪，處拘役
貳拾日，如易科罰金，以新台幣壹仟元折算壹日；又犯竊盜罪，
處拘役貳拾日，如易科罰金，以新台幣壹仟元折算壹日，拘役部
分應執行拘役參拾日，如易科罰金，以新台幣壹仟元折算壹日。
緩刑貳年。
    事  實
一、庚○○因與其父發生爭執，負氣離家，在外生活一時缺錢花
    用，竟基於意圖為自己不法所有之概括犯意，連續於附表一
    所示之時間、地點，持以不詳方式取得之客觀上不足以對人
    之生命、身體、安全構成威脅之自備鑰匙1 支，連續開啟如
    附表一所示之員工置物櫃，並竊得如附表一所示丁○○等人
    所有或保管之財物得手。復基於以不正方法由自動付款設備
    取得他人財物之犯意，於民國95年6 月26日15時15分許（起
    訴書誤載為16時許），持上述竊得之孫銘鍵所有交付丁○○
    保管使用（起訴書誤載為丁○○所有）之中華郵政股份有限
    公司金融卡（卡號：0000000000000 號），至中國國際商業
    銀行楠梓分行附設之自動付款設備，輸入提款卡密碼，盜領
    該帳戶內存款現金新臺幣（下同）8006元（其中6 元為手續
    費），又接續於同日13時26分許，再次提領406 元（其中6
    元為手續費），共計盜領現金8,412 元。另又基於行使偽造
    準文書以便詐欺取財之犯意，於95年6 月26日16時12分許，
    在高雄市楠梓區獅王網咖店內，先以電腦連上網際網路，以
    偽造丙○○之台新銀行信用卡（卡號：00000000000000 00
    號）相關資料之電磁紀錄，並輸入其欲購買價值2 千9 百元
    之視訊點數卡及支付費用之方式，向「greenworld綠界科技
    公司」（下稱綠界公司）傳送該等偽造之電磁紀錄以資行使
    ，使該公司及台新銀行均陷於錯誤，而誤以為係丙○○欲購
    買上開商品，因而由綠界公司出售視訊點數，並由台新銀行
    先行代墊款項，足生損害於丙○○、台新銀行及上開商店對
    於信用卡及電子商務業務管理之正確性。庚○○復於95年6
    月26日15、16時許，將所竊得如附表一編號２所示乙○○所
    有之三星牌行動電話1 支，以5 千5 百元之代價，變賣予位
    於高雄市楠梓區之奇機通訊行，與不知情之店員邱育民完成
    交易後，將所得款項花用殆盡。
二、庚○○食髓知味，再另行基於意圖為自己不法所有之犯意，
    於如附表二所示時間、地點，以上述鑰匙開啟如附表二所示
    之置物櫃，並竊得如附表二所示之財物得手。嗣於95年7 月
    3 日14時30分許，再度前往如附表二所示同一公司地下室準
    備行竊時，當場為埋伏警員逮捕，並扣得附表一編號３、４
    及附表二編號１所示之行動電話共3 支、遠傳易通卡1 張及
    鑰匙1 支。
三、案經內政部警政署保安警察第二總隊第四大隊第三中隊移送
    臺灣高雄地方法院檢察署檢察官偵查起訴。
    理  由
一、訊據被告庚○○對於上揭犯罪事實於警詢、偵查中及本院審
    理時均坦承不諱，核與證人邱育民、丁○○、乙○○、丙○○、己○○於警詢、偵查中之證述及證人戊○○於警詢時之
    證述情節相符，此外，復有扣案之行動電話、鑰匙各1 支及
    卷附奇機通訊行收據、讓渡切結書、台新銀行信用卡冒用明
    細、郵局交易明細、高雄地方法院檢察署電話紀錄單各1 份
    、贓物認領保管單3 份、中國國際商業銀行提款機監視器擷
    取畫面8 幀、日月光股份有限公司監視器擷取畫面6 幀、現
    場照片及現場模擬照片共20幀可稽，足認被告之自白與事實
    相符。本件被告竊盜等犯行，均堪認定，應予依法論科。
二、查被告上揭於95年6 月26日為竊盜、詐欺、行使偽造準文書
    等行為後，刑法業於94年2 月2 日修正公布部分條文，並於
    95年7 月1 日施行（以下簡稱現行刑法，95年7 月1 日施行
    前之刑法簡稱修正前刑法）。依現行刑法第2 條第1 項規定
    ：「行為後法律有變更者，適用行為時之法律。但行為後之
    法律有利於行為人者，適用最有利於行為人之法律。」，此
    條規定與刑法第1 條罪刑法定主義契合，係規範行為後法律
    變更所生新舊法律比較適用之準據，是刑法第2 條本身雖經
    修正，尚無比較新舊法之問題，應一律適用裁判時之現行刑
    法第2 條，以決定適用之刑罰法律，先予敘明。又本次修正
    涵蓋之範圍甚廣，故比較新舊法時，應就罪刑有關之共犯、
    牽連犯、連續犯、有無累犯加重、自首減輕暨其他法定加減
    原因與加減例等一切情形，綜其全部罪刑之結果而為比較，
    復有最高法院95年5 月23日所為之95年度第8 次刑庭會議決
    議可資參照。茲就本案有關之新舊法比較部分，臚列如下：
  (一)被告行為時之罰金罰鍰提高標準條例第1 條前段規定：「依
    法律應處罰金、罰鍰者，就其原定數額得提高為2 倍至10倍
    」、第5 條則規定：「第1 條所定得提高倍數之規定，於本
    條例修正後制定之法律，不適用之；本條例修正前公布之法
    律，於本條例修正後修正其罰金罰鍰數額或法律經全部修正
    而其罰金罰鍰數額未予變更者，亦同。」。至被告行為後公
    布施行之刑法施行法第1 條之1 規定：「中華民國94年1 月
    7 日刑法修正施行後，刑法分則編所定罰金之貨幣單位為新
    臺幣。94年1 月7 日刑法修正時，刑法分則編未修正之條文
    定有罰金者，自94年1 月7 日刑法修正施行後，就其所定數
    額提高為30倍。但72年6 月26日至94年1 月7 日新增或修正
    之條文，就其所定數額提高為3 倍」；且刑法第33條第5 款
    亦修正為：「主刑之種類：罰金，新台幣一千元以上，以百
    元計算之」，則被告行為時與行為後之法律，就罰金刑之提
    高數額已有不同，爰就本案相關各罪修正前後之罰金刑比較
    如下：
    1.刑法第320 條第1 項竊盜罪之法定刑為「5 年以下有期徒
      刑、拘役或500 元以下罰金。」，則依被告行為時法，罰
      金刑部分經提高後為銀元5 千元以下，10元以上，經折算
      為新臺幣後，最高可罰新臺幣1 萬5 千元，最低則為新台
      幣30元。如依被告行為後之法律，因刑法第320 條第1 項
      規定，係72年6 月26日前所訂定，故罰金部分應提高為30
      倍，即最高可罰新台幣1 萬5 千元，最低應罰新台幣1 千
      元；經比較新、舊法之結果，應以被告行為時法即修正前
      刑法對其較為有利。
    2.又刑法第339 條第1 項詐欺取財罪之法定刑原規定為：「
      5年以下有期徒刑、拘役或科或併科1 千元以下罰金。」
      ，則依上揭法律規定，依被告行為時法，其法定刑之罰金
      刑應提高為銀元1 萬元以下，10元以上，折算新台幣則為
      新台幣3 萬元以下，30元以上。若依現行刑法，因刑法第
      339 條第1 項規定亦係72年6 月26日前所訂定，故罰金部
      分應提高為30倍，即最高可罰新台幣3 萬元，最低應罰新
      台幣1 千元；經比較新、舊法之結果，應以被告行為時之
      舊法對其較為有利。
    3.又按刑法第339 條之2 意圖為自己或第三人不法之所有，
      以不正方法由自動付款設備取得他人之罪，其法定行為「
      3 年以下有期徒刑、拘役或1 萬元以下罰金」，因刑法第
      339 條之2 係86年10月8 日所增定，而修正前罰金罰鍰提
      高標準條例係在82年2 月5 日增訂，是以依修正前罰金罰
      鍰提高標準條例第5 條規定，毋庸提高其倍數，則依被告
      行為時之上揭法律規定，其法定刑之罰金刑應為銀元1 萬
      元以下，10元以上，折算新台幣後為新台幣3 萬元以下，
      新台幣30元以上。若依現行刑法，亦因刑法第339 條之2
      係86年10月8 日所增定，罰金部分僅提高為3倍，即最高
      可罰新台幣3 萬元，最低應罰新台幣1 千元；經比較新、
      舊法之結果，應以被告行為時之法即修正前刑法對其較為
      有利。
  (二)修正前刑法第55條規定：「一行為而觸犯數罪名，或犯一罪
    而其方法或結果之行為犯他罪名者，從一重處斷」；現行刑
    法第55條則規定：「一行為而觸犯數罪名者，從一重處斷。
    但不得科以較輕罪名所定最輕本刑以下之刑」，則現行刑法
    業已刪除舊法牽連犯之規定。故犯一罪而其方法或結果之行
    為犯他罪名者，依修正前刑法第55條規定，應從一重之處斷
    ，而依修正後規定，則已無牽連犯可資適用，應將各犯行以
    數罪併合處罰，是以適用修正前關於牽連犯之規定，對被告
    自較有利。
  (三)其次，修正前刑法第56條規定：「連續數行為而犯同一之罪
    名者，以一罪論。但得加重其刑至2 分之1 。」，而現行刑
    法業已刪除舊法第56條連續犯之規定，不再以一罪論，是被
    告之數犯罪行為，即須分論併罰。此刪除雖非犯罪類型之變
    更，但顯已影響行為人刑罰之法律效果，自屬法律有變更，
    依比較新、舊法結果，仍應適用較有利於被告之修正前刑法
    論以連續犯，此有最高法院95年第8 次刑事庭會議決議參照
    。
  (四)又按刑法第51條關於數罪併罰之規定亦於95年7 月1 日修正
    施行，其中就第6 款但書宣告多數拘役之定執行刑之上限，
    修正前原規定為「不得逾四月」，現行刑法第51條第6 款則
    規定為「但不得逾120 日」；另就現行刑法第51條第10款但
    書規定就依第5 款至第9 款所定之刑，併執行之之情形，增
    訂但書「但應執行者為3 年以上有期徒刑與拘役時，不執行
    拘役」。而上開數罪併罰規定之修正，仍應依現行刑法第2
    條第1 項之規定，適用最有利於行為人之法律，且裁判確定
    前犯數罪，其中一罪在現行刑法施行前者亦同（最高法院95
    年第8 次刑事庭會議決議第5 點參照）。是以本案被告在現
    行刑法施行前犯竊盜等罪，又於現行刑法施行後犯如附表二
    所示之竊盜罪，仍應比較新舊法，適用最有利於行為人之法
    律。而審諸上開新舊法差異之規定，現行刑法第51條第6 款
    但書之修正，考其立法理由係為配合現行刑法將拘役改以日
    數為單位而為修訂，比較其修正前後規定，並無何者較為有
    利之情形；惟現行刑法就定執行刑中有徒刑與拘役併執行時
    ，應執行者若為三年以上有期徒刑與拘役時，不執行拘役，
    則較修正前刑法有利。
  (五)修正前刑法第41條第1 項前段規定：「犯最重本刑為5 年以
    下有期徒刑以下之刑之罪，而受6 個月以下有期徒刑或拘役
    之宣告，因身體、教育、職業、家庭之關係或其他正當事由
    ，執行顯有困難者，得以1 元以上3 元以下折算1 日，易科
    罰金。」，又易科罰金折算標準，依修正前罰金罰鍰提高標
    準條例第2 條前段規定（現已刪除），就其原定數額提高為
    100 倍折算1 日，即以銀元3 百元（即新臺幣9 百元）折算
    為1 日。惟現行刑法第41條第1 項前段則規定：「犯最重本
    刑為5 年以下有期徒刑以下之刑之罪，而受6 個月以下有期
    徒刑或拘役之宣告者，得以新臺幣1 千元、2 千元或3 千元
    折算一日，易科罰金。」比較修正前後之易科罰金折算標準
    ，以修正前刑法之規定，較有利於被告。
  (六)綜上，本件關於被告於新法施行前所為犯罪之論罪科刑（含
    與新法施行前所犯之罪與施行後所犯之罪如何數罪併罰之適
    用），依新法第2 條第1 項前段規定，經整體比較結果，以
    適用修正前刑法論罪科刑，對被告較為有利。
三、核被告於附表一、二所示時間、地點所為行為，係犯刑法第
    320 條第1 項之竊盜罪；被告持孫銘鍵之中華郵政金融卡領
    取現金部分，係犯刑法第339 條之2 以不正方法由自動付款
    設備取得他人之物罪。又按在網路上填載個人資料、信用卡
    卡號以購買物品，依據習慣或特約，單從形式上觀察，即足
    以知悉係表示由信用卡持卡人本人使用該信用卡之證明，此
    與持卡人親自刷卡簽帳之情形無分軒輊，屬刑法第220 條第
    2 項所稱之以電磁紀錄表示其用意證明之準文書自明，則上
    揭被告持丙○○之信用卡上網購買視訊點數卡之行為，係犯
    刑法第216 條、第210 條、第220 條第2 項之行使偽造準私
    文書罪，以及同法第339 條第1 項之詐欺取財。其偽造準私
    文書之低度行為為行使之高度行為所吸收，不另論罪。又被
    告雖分二次提領孫銘鍵之郵局存款，然其提領存款之時間密
    接、地點相同，侵害相同法益，各行為之獨立性甚為薄弱，
    係行為接續而完成整個犯罪，顯係基於單一犯意接續所為，
    應包括於一行為予以評價，為接續犯，論以一罪。再被告如
    附表一所示多次竊盜行為，時間緊接，所犯係構成要件相同
    之罪名，顯係基於概括犯意為之，為連續犯，應依修正前刑
    法第56條之規定，論以一罪，並加重其刑。被告所犯上開行
    使偽造（準）私文書罪、詐欺取財罪間與竊盜罪間，及所犯
    以不正方法利用自動付款設備取得他人之物罪與竊盜罪間，
    各有方法目的之牽連關係，應依修正前刑法第55條之規定，
    論以牽連犯，並從一重之行使偽造準私文書罪論處。至被告
    如附表二所示之兩次竊盜犯行，因其行為時在刑法修正施行
    後，且新法業已刪除連續犯之規定，自應適用新法第320 條
    第1 項規定分別一一予以論罪。爰審酌被告不思以正當途徑
    賺取所得，竊取他人財物、領取他人存款、冒用他人名義刷
    卡消費，已侵害他人之財產權及破壞信用卡之交易金融秩序
    ，雖造成損害，然念其以往並無前科，有臺灣高等法院被告
    前案紀錄表1 份在卷可稽，且被告犯後坦承犯行，又分別以
    如附表一、二備註欄所示之金額，與附表一、二之被害人達
    成和解，所賠償之金額遠超過被害人遭竊之財物價值，並已
    於95年8 月1 日覓得正當之工作，可認被告確有悔意，且有
    自新之積極行為，亦有卷附和解書5 份、在職證明書1 份可
    憑，顯見其犯後態度良好，及考量其犯罪之動機、手段等一
    切情狀，量處如主文所示之刑。被告於現行刑法施行前所犯
    之罪，經比較新舊法之結果，既以整體適用修正前刑法對被
    告較為有利，已如前述，是依修正前刑法第41條第1 項前段
    之規定，諭知易科罰金之折算標準；另被告於新法施行後所
    犯之兩次竊盜罪，既在新法施行後所為，自應適用修正後刑
    法第41條第1 項之規定，經審酌被告為68年12月19日生，年
    紀尚輕，且當初係因離家在外一時缺錢而竊盜，可見被告並
    無雄厚資力，又被告目前擔任送貨員工作，收入亦不豐等情
    ，諭知易科罰金之折算標準以1 千元折算1 日。再被告於現
    行刑法施行前所犯之罪與施行後所犯兩次竊盜罪間，犯意個
    別，行為互殊，應予分論併罰，而參照最高法院95年第8 次
    刑事庭會議決議意旨，上開併合處罰之各罪，因有一罪行為
    在新法施行前，其數罪併罰之規定，仍應比較新舊法，本案
    比較新舊法之結果，既以整體適用修正前刑法之規定較有利
    被告，縱單就現行刑法第51條第6 、10款之規定觀之較修正
    前刑法有利被告，然仍不宜割裂適用，則本案被告就附表二
    所犯二次竊盜罪，仍應依修正前刑法第51條第6 款之規定定
    其應執行之刑，並依修正前刑法第10款之規定，與所宣告之
    有期徒刑併執行之。又刑法第74條有關緩刑之規定，亦於94
    年1 月7 日修正公布，並於95年7 月1 日施行，惟犯罪在新
    法施行前，新法施行後，緩刑之宣告，應適用新法第74條之
    規定，有最高法院95年度第8 次刑庭會議決議可資參照，是
    本案有關緩刑之宣告，自應直接適用修正後之刑法第74條之
    規定，經審酌被告未曾受有期徒刑以上刑之宣告，有臺灣高
    等法院被告前案紀錄表附卷可稽，因一時失慮致罹刑典，經
    此次教訓，當能知所警惕，信無再犯之虞，本院認所宣告之
    刑以暫不執行為適當，併宣告緩刑2 年，以啟自新。扣案之
    行動電話1 支並非被告所有；扣案鑰匙1 支，雖為供犯罪所
    用之物，然本案並無證據佐證被告以何方式取得該鑰匙，被
    告既以不詳方式取得，亦難認為被告所有；另扣案之遠傳易
    通卡1 張，雖為被告所有，惟並無證據證明係供犯本案犯罪
    之用，爰均不為沒收之諭知，附此敘明。
據上論斷，應依刑事訴訟法第273 條之1 第1 項、第299 條第1
項前段，現行刑法第2 條第1 項、第320 條第1 項、第41條第1
項前段、第74條，修正前刑法第55條、56條、第216 條、第210
條、第339 條第1 項、第339 條之2 、第320 條第1 項、第41條
第1 項前段、第51條第6 款、第51條第10款，修正前罰金罰鍰標
準條例第2條，判決如主文。
本案經檢察官甲○○到庭執行職務。
中    華    民    國    95    年    9     月    27    日
                  刑事第十六庭  法  官  黃苙荌
以上正本證明與原本無異。
如不服本判決，應於判決送達後10日內，向本院提出上訴狀。
                                書記官  郭育秀
中    華    民    國    95    年    9     月    27    日
附表一：
┌─┬───┬───────┬───┬──────────────┬───┐
│編│時 間 │ 地      點   │被害人│竊得財物                    │ 備註 │
│號│      │              │      │                            │      │
├─┼───┼───────┼───┼──────────────┼───┤
│  │95年6 │高雄市楠梓加工│丁○○│皮包１個。                  │以新台│
│１│月26日│區○○路66號「│      │內有：丁○○之國民身分證、健│幣（下│
│  │14時11│日月光股份有限│      │保卡各1 張、丁○○所有之中國│同）1 │
│  │分許  │公司」K5廠地下│      │信託商業銀行、華南銀行、國泰│萬4 千│
│  │      │室員工置物櫃編│      │世華銀行、新竹商業銀行金融卡│元和解│
│  │      │號 F-2542     │      │、中華郵政金融卡各１張、鑰匙│。    │
│  │      │              │      │兩串。丁○○之男友孫銘鍵所有│      │
│  │      │              │      │之中華郵政金融卡（卡號：0101│      │
│  │      │              │      │0000000000）1 張。          │      │
├─┼───┼───────┼───┼──────────────┼───┤
│  │95年6 │高雄市楠梓加工│乙○○│1.三星牌行動電話1 支（型號：│以2 萬│
│２│月26日│區○○路66號「│      │  D528、手機序號：0000000000│7 千元│
│  │14時12│日月光股份有限│      │  47535）。                 │和解。│
│  │分許  │公司」K5廠地下│      │2.皮包１個。                │      │
│  │      │室員工置物櫃編│      │內有：現金3,000 元（起訴書漏│      │
│  │      │號 F-2434     │      │載）、乙○○之國民身分證、健│      │
│  │      │              │      │保卡、臺灣銀行提款卡、中國信│      │
│  │      │              │      │託商業銀行信用卡2張 （卡號：│      │
│  │      │              │      │0000 000000000000 、00000000│      │
│  │      │              │      │00000000）、中國國際商業銀行│      │
│  │      │              │      │提款卡1 張、汽車駕照1 張、機│      │
│  │      │              │      │車駕照及機車行照各１張。    │      │
├─┼───┼───────┼───┼──────────────┼───┤
│  │95年6 │高雄市楠梓加工│丙○○│1.諾基亞牌行動電話1 支（型號│1. 以8│
│３│月26日│區○○路66號「│      │  8250、手機序號：350996/30/│千元和│
│  │14時13│日月光股份有限│      │  272627/3）                │解。  │
│  │分許  │公司」K5廠地下│      │2.皮包１個。                │2.行動│
│  │      │室員工置物櫃編│      │ 內有：丙○○國民身分證、健 │電話由│
│  │      │號 F-2431     │      │ 保卡、機車駕照、紅十字會員 │被害人│
│  │      │              │      │ 卡各１張、中國信託商業銀行 │領回。│
│  │      │              │      │ 信用卡1 張（卡號：000000000│      │
│  │      │              │      │ 0000000）、台新銀行信用卡1 │      │
│  │      │              │      │ 張（卡號：0000000000000000 │      │
│  │      │              │      │ 號）。                     │      │
├─┼───┼───────┼───┼──────────────┼───┤
│  │95年6 │高雄市楠梓加工│不詳  │OKWAP 行動電話１支（序號：  │      │
│４│月26日│區○○路66號「│      │00000000000000-0）。        │      │
│  │14時14│日月光股份有限│      │                            │      │
│  │分許  │公司」K5廠地下│      │                            │      │
│  │      │室員工置物櫃  │      │                            │      │
└─┴───┴───────┴───┴──────────────┴───┘
附表二：
┌─┬───┬───────┬───┬──────────────┬───┐
│  │95年7 │高雄市楠梓加工│己○○│1.三星牌行動電話1 支（型號：│1. 以4│
│１│月1日 │區○○路66號「│      │  S308、手機序號：0000000000│千元和│
│  │13時56│日月光股份有限│      │  37980號）。               │解。  │
│  │分許  │公司」K5廠地下│      │2.皮包１個。                │2.行動│
│  │      │室員工置物櫃編│      │內有：現金450元、己○○健保 │電話由│
│  │      │號 F-0401     │      │卡、學生證、機車駕照、機車行│被害人│
│  │      │              │      │照各１張。                  │領回。│
├─┼───┼───────┼───┼──────────────┼───┤
│  │95年7 │高雄市楠梓加工│戊○○│皮包１個。                  │以2 千│
│２│月1日 │區○○路66號「│      │內有：現金400 元、戊○○之健│元和解│
│  │13時57│日月光股份有限│      │保卡、機車駕照、機車行照各1 │      │
│  │分許  │公司」K5廠地下│      │張。                        │      │
│  │      │室員工置物櫃編│      │                            │      │
│  │      │號 F-0416     │      │                            │      │
└─┴───┴───────┴───┴──────────────┴───┘
附錄主要論罪科刑法條：
 中華民國刑法第210 條
  偽造、變造私文書，足以生損害於公眾或他人者，處5 年以下
  有期徒刑。
中華民國刑法第216 條
  行使第210 條至第215 條之文書者，依偽造、變造文書或登載
  不實事項或使登載不實事項之規定處斷。
中華民國刑法第320 條
  意圖為自己或第三人不法之所有，而竊取他人之動產者，為竊
  盜罪，處5 年以下有期徒刑、拘役或5 百元以下罰金。
  意圖為自己或第三人不法之利益，而竊佔他人之不動產者，依
  前項之規定處斷。
  前二項之未遂犯罰之。
中華民國刑法第339 條
  意圖為自己或第三人不法之所有，以詐術使人將本人或第三人
  之物交付者，處5 年以下有期徒刑、拘役或科或併科1 千元以
  下罰金。
  以前項方法得財產上不法之利益或使第三人得之者，亦同。
  前二項之未遂犯罰之。
中華民國刑法第339條之2
  意圖為自己或第三人不法之所有，以不正方法由自動付款設備
  取得他人之物者，處3 年以下有期徒刑、拘役或1 萬元以下罰
  金。
  以前項方法得財產上不法之利益或使第三人得之者，亦同。


司法院資訊處製作；財團法人民間司法改革基金會備份。
